# 存货跌价的处理

提问人：benxiong66 时间：2023-01-18 10:01:07
求助陈版主，企业属于医药零售行业，存货跌价的计提是按效期。 22 年 12 月因疫情储备了大量的抗原，目前 1 月份疫情放缓，居民对抗原的需求急速下降，且抗原本身的效期只有 6 个月。准则中规定存货跌价的计提是按成本与可变现净值熟低原则，目前可变现净值已恢复至疫情爆发前的状态，针对这种情况，存货跌价如何计提比较合理呢？结合企业的效期及目前市场对抗原的情况，全额计提是否可以？

回答人：chenyiwei
由于抗原的专用性，除非在剩余效期内出现疫情爆发或反弹，其需求预计难以恢复。因此，基于谨慎考虑，应依据剩余效期内不会再爆发大规模疫情，而转入常态化的假设，在该假设下谨慎估计抗原的需求量，将预计无法下效期内出售的抗原存货全额计提减值。